臺灣南投地方法院民事簡易裁定
110年度投簡聲字第27號
聲  請  人  陳啓忠  
相  對  人  中華開發資產管理股份有限公司

法定代理人  林德雲  
上列當事人間聲請停止強制執行事件，裁定如下：
    主  文
聲請人以新臺幣2,400元為相對人供擔保後，本院110年度司執字
第24567號請求清償債務執行事件有關門牌號碼南投縣○○鄉○○路0
00號（房屋稅籍編號：00000000000）未辦保存登記房屋之強制
執行程序，於本院110年度投簡字第413號第三人異議之訴事件判
決確定前，或因和解、調解、撤回、其他原因而終結前，就第三
人陳宏（原名：陳竑）所為有關前揭執行標的之強制執行程序
應予停止。    
    理  由
一、按有回復原狀之聲請，或提起再審或異議之訴，或對於和解
    為繼續審判之請求，或提起宣告調解無效之訴，撤銷調解之
    訴，或對於許可強制執行之裁定提起抗告時，法院因必要情
    形或依聲請定相當並確實之擔保，得為停止強制執行之裁定
    ，強制執行法第18條第2項定有明文。次按法院因必要情形
    或依聲請定相當並確實之擔保，為停止強制執行之裁定者，
    該擔保金額之多寡應如何認為相當，固屬法院職權裁量之範
    圍；惟此項擔保係擔保執行債權人因停止執行所應受之損害
    ，故法院定擔保金額時，自應斟酌該債權人因停止執行可能
    遭受之損害，以為衡量之標準，非以債權額為依據（最高法
    院92年度台抗字第480號裁定要旨參照）。
二、聲請意旨略以：
    第三人陳宏（原名：陳竑）與相對人間因清償債務事件，
    業經聲請人另行具狀起訴，而本件執行事件（本院110年度
    司執字第24567號，下稱系爭執行事件）一旦執行，勢難回
    復原狀。為此，聲請人願供擔保，請准裁定系爭執行事件，
    於本院110年度投簡字第413號第三人異議之訴事件判決確定
    前停止執行等語。
三、查相對人持本院105年10月29日投院美105司執愛字第23564
    號債權憑證為執行名義，向本院聲請強制執行，經系爭執行
    事件受理在案，而強制執行程序尚未終結，且聲請人已提起
    第三人異議之訴，亦經本院110年度投簡字第413號受理而審
    理中等情，業經本院依職權調取系爭執行事件卷宗、本院11
    0年度投簡字第413號第三人異議之訴事件卷宗核閱無訛，且
    聲請人亦提出相當之證據，足使本院大致相信門牌號碼南投
    縣○○鄉○○路000號（房屋稅籍編號：00000000000）未辦保存
    登記房屋（下稱系爭房屋）之事實上處分權歸屬尚有疑義，
    是本院認聲請人之聲請尚無不合，應予准許。揆諸前開說明
    意旨，相對人係以前揭執行名義，向本院聲請強制執行，聲
    請執行標的（即系爭房屋，權利範圍為3分之1）之價值為新
    臺幣（下同）2,400元，故如准予停止系爭執行事件有關系
    爭房屋之執行程序，則將造成相對人受有無法透過系爭強制
    執行程序即時受償之損害，準此，相對人因停止系爭執行事
    件有關系爭房屋之執行程序未能即時受償之可能損失為2,40
    0元。爰准聲請人以2,400元供擔保後，於本院110年度投簡
    字第413號第三人異議之訴事件判決確定、和解、調解、撤
    回或其他原因終結前，應予停止系爭執行事件關於第三人陳
    宏（原名：陳竑）所有系爭房屋（權利範圍：3分之1）之
    執行程序。
四、依強制執行法第18條第2項，裁定如主文。
中　　華　　民　　國　　110 　年　　12　　月　　2 　　日
                  南投簡易庭  法  官  林彥宇
以上為正本係照原本作成。
如對本裁定抗告須於裁定送達後10日內向本院提出抗告狀，並繳
納抗告費新臺幣1,000元（如委任律師提起抗告，請注意民事訴
訟法施行法第9條規定）。
中　　華　　民　　國　　110 　年　　12　　月　　3 　　日
                              書記官